【裁判字號】    95,交易,356
【裁判日期】    950718
【裁判案由】    過失傷害
【裁判全文】
臺灣臺北地方法院刑事判決             95年度交易字第356號
公  訴  人  臺灣臺北地方法院檢察署檢察官
被      告  甲○○
                    （另案在台灣台北監獄執行中）
上列被告因過失傷害案件，經檢察官提起公訴（95年度偵緝字第
905號），因被告於準備程序中就被訴事實為有罪之陳述，經本
院合議庭裁定改進行簡式審判程序，茲判決如下：
    主  文
甲○○過失傷害人，處拘役伍拾伍日，如易科罰金，以參佰元折
算壹日。
    事  實
一、甲○○前因違反槍砲彈藥刀械管制條例、贓物等案件，分別
    經台灣台東地方法院判處有期徒刑1年6月、5月確定，經裁
    定應執行有期徒刑1年10月確定，於民國91年7月22日假釋出
    監並交付保護管束，甫於同年10月12日執行完畢（依修正後
    刑法第47條第1項之規定不構成累犯，詳如後述）。詎其於9
    3年8月16日上午8時40分許，駕駛車牌號碼9E-4335號自小客
    車，沿台北市大安區○○○路○段97巷由東往西方向行駛，
    行經同路段103巷口無號誌之交岔路口時，本應注意車前狀
    況，並隨時採取必要之安全措施，且行車經無號誌之交岔路
    口時，應減速慢行，作隨時停車之準備，而依當時天候、道
    路狀況並無不能注意之情事，竟疏未注意及此，猶貿然快速
    行駛，適有李嫚妮騎乘車牌號碼BLL-333號重型機車，沿台
    北市大安區○○○路○段103巷33弄由南往北方向駛至上開交
    岔路口，甲○○駕駛之自小客車前車頭不慎撞及李嫚妮所騎
    乘機車之右側車身，致李嫚妮於人車倒地後，受有右側脛骨
    及腓骨骨折等傷害。嗣甲○○以電話報警，於警員到場處理
    時，甲○○在場且於有偵查權限之警員未發覺其姓名與犯罪
    情節之前，承認為肇事人而接受裁判。
二、案經李嫚妮訴由台北市政府警察局大安分局報告台灣台北地
    方法院檢察署檢察官偵查起訴，本院裁定依簡式審判程序審
    理。
    理  由
一、前揭事實，業據被告甲○○於本院審理時坦承不諱，核與告
    訴人李嫚妮於警詢及偵查中指訴之情節相符，復有國立台灣
    大學附設醫院診斷證明書、台北市○○○○○道路交通事故
    現場圖、台北市政府警察局大安分局交通分隊道路交通事故
    調查報告表、道路交通事故補充資料表及談話紀錄表各1份
    附卷可稽，足見被告自白核與事實相符，堪予採信。本件事
    證明確，被告犯行堪予認定。
二、核被告所為，係犯刑法第284條第1項前段之過失傷害人罪。
    。按行為後法律有變更者，適用行為時之法律；但行為後之
    法律有利於行為人者，適用最有利於行為人之法律，刑法第
    2條第1項定有明文。本件被告行為後，刑法業於94年2月2日
    修正，並於95年7月1日生效，被告前因違反槍砲彈藥刀械管
    制條例、贓物等案件，分別經台灣台東地方法院判處有期徒
    刑1年6月、5月確定，經裁定應執行有期徒刑1年10月確定，
    於91年7月22日假釋出監並交付保護管束，甫於同年10月12
    日執行完畢，此有台灣高等法院被告前案紀錄表1份附卷可
    稽，茲於5年以內，因過失犯本件有期徒刑以上之罪，依修
    正前之刑法第47條規定，固構成累犯，然依修正後之刑法第
    47條第1項之規定，已不構成累犯，被告行為後法律有變更
    ，經比較新舊法，以修正後之刑法較有利於被告，應依刑法
    第2條第1項但書規定，適用修正後之刑法，認為被告之行為
    不構成累犯。又被告肇事後以電話報警，於警員到場處理時
    ，被告在場且於有偵查權限之警員未發覺其姓名與犯罪情節
    之前，承認為肇事人而接受裁判，此有台北市○○○○○道
    路交通事故肇事人自首情形紀錄表1件附卷可憑；而被告犯
    罪及自首均在新法施行前，修正後刑法第62條將原規定之必
    減修為得減，比較新舊法，以修正前規定對行為人較為有利
    ，應適用修正前刑法第62條；則被告係對於未發覺之犯罪，
    表示願接受裁判之意，依修正前刑法第62條前段自首之規定
    ，減輕其刑。爰審酌被告過失之程度，告訴人受有事實欄所
    載之傷害，犯後坦承犯行，惟迄未與告訴人達成和解，及其
    生活狀況、智識程度等一切情狀，量處如主文所示之刑。而
    被告於犯罪時之刑法第41條第1項前段規定：「犯最重本刑
    為5年以下有期徒刑以下之刑之罪，而受6個月以下有期徒刑
    或拘役之宣告，因身體、教育、職業、家庭之關係或其他正
    當事由，執行顯有困難者，得以1元以上3元以下折算1日，
    易科罰金」，又被告行為時之易科罰金折算標準，修正前罰
    金罰鍰提高標準條例第2條前段（現已刪除）規定，就其原
    定數額提高為1百倍折算1日，則本件被告行為時之易科罰金
    折算標準，應以銀元3百元折算1日，經折算為新台幣後，應
    以新台幣9百元折算為1日；惟95年7月1日修正公布施行之刑
    法第41條第1項前段則規定：「犯最重本刑為5年以下有期徒
    刑以下之刑之罪，而受6個月以下有期徒刑或拘役之宣告者
    ，得以新台幣1千元、2千元或3千元折算1日，易科罰金」，
    比較修正前後之易科罰金折算標準，以95年7月1日施行前之
    規定，較有利於被告，則依刑法第2條第1項前段，適用修正
    前刑法第41條第1項前段規定，定其易科罰金折算標準。
據上論斷，應依刑事訴訟法第273條之1第1項、第299條第1項前
段，刑法第2條第1項、第284條第1項前段、修正前刑法第62條、
修正前刑法第41條第1項前段，罰金罰鍰提高標準條例第1條前段
、修正前罰金罰鍰提高標準條例第2條，判決如主文。
本案經檢察官黃于真到庭執行職務。
中    華    民    國    95    年    7     月    18    日
                    刑事第七庭    法  官  蕭清清
以上正本證明與原本無異。
如不服本判決，應於判決送達後10日內，向本院提出上訴狀。
                                  書記官  劉麗英
中    華    民    國    95    年    7     月    19    日
附錄本案論罪科刑法條全文：
刑法第284條第
因過失傷害人者，處6月以下有期徒刑、拘役或5百元以下罰金，
致重傷者，處1年以下有期徒刑、拘役或5百元以下罰金。
從事業務之人，因業務上之過失傷害人者，處1年以下有期徒刑
、拘役或1千元以下罰金，致重傷者，處3年以下有期徒刑、拘役
或2千元以下罰金。


司法院資訊處製作；財團法人民間司法改革基金會備份。
